【裁判字號】    94,訴,3156
【裁判日期】    950216
【裁判案由】    毒品危害防制條例
【裁判全文】
臺灣臺中地方法院刑事判決              94年度訴字第3156號
公  訴  人  臺灣臺中地方法院檢察署檢察官
被      告  甲○○
上列被告因違反毒品危害防制條例案件，經檢察官提起公訴（九
十四年度毒偵字第四九一二號）及移送併案審理（九十四年度毒
偵字第五八００號、第六二九六號），本院合議庭裁定改依簡式
審判程序審理後，判決如下：
    主    文
甲○○連續施用第一級毒品，累犯，處有期徒刑拾月；扣案之海
洛因貳包（壹包淨重零點零伍公克、空包裝重零點貳參公克；壹
包淨重零點零肆公克、空包裝重零點參公克），均沒收銷燬之；
扣案之藥鏟壹支、注射針筒壹支及橡膠繃帶壹條，均沒收。又施
用第二級毒品，累犯，處有期徒刑陸月。應執行有期徒刑壹年貳
月；扣案之海洛因貳包（壹包淨重零點零伍公克、空包裝重零點
貳參公克；壹包淨重零點零肆公克、空包裝重零點參公克），均
沒收銷燬之；扣案之藥鏟壹支、注射針筒壹支及橡膠繃帶壹條，
均沒收。
    犯罪事實
一、甲○○前曾於民國八十年間因違反肅清煙毒條例案件，經本
    院以八十一年度訴字第九號判處有期徒刑三年六月，並經臺
    灣高等法院臺中分院於八十一年十二月十日，以八十一年度
    上訴字第二一九三號判決上訴駁回確定；又於八十年間因恐
    嚇等案件，經臺灣雲林地方法院於八十一年六月二十三日，
    以八十一年度訴字第五０號判處有期徒刑一年十月、七月，
    並定應執行有期徒刑二年三月確定，嗣後上開二罪則定應執
    行有期徒刑五年三月確定；另於八十三年間因吸食毒品等案
    件，經臺灣雲林地方法院於八十四年三月十三日，以八十三
    年度訴字第七五六號判處有期徒刑三年六月、四月，並定應
    執行有期徒刑三年七月確定；上開各罪經入監執行，而於九
    十年二月十六日假釋付保護管束縮刑期滿，視為執行完畢。
    又甲○○前於九十年間因施用毒品案件，經依臺灣雲林地方
    法院九十年度毒聲字第二八二號裁定送觀察、勒戒後，認有
    繼續施用毒品之傾向，經依同院九十一年度毒聲字第六四號
    裁定令入戒治處所施以強制戒治，嗣後復由檢察官聲請同院
    以九十一年度毒聲字第五三八號裁定停止戒治，所餘戒治期
    間，付保護管束，其後再由檢察官聲請同院以九十一年度毒
    聲字第七四六號撤銷停止戒治，令入戒治處所施以強制戒治
    ，而於九十四年一月二日強制戒治期滿，由臺灣雲林地方法
    院檢察署檢察官於九十四年一月二十一日，以九十四年度戒
    毒偵字第五號為不起訴處分確定。詎仍不知悔改，於前開強
    制戒治執行完畢釋放後，五年以內又基於施用第一級毒品海
    洛因之概括犯意，自九十四年三月間某日起至同年十一月十
    四日止，每五、六日或半個月或一個月一次，在其位於臺中
    縣豐原市○○路一四六巷二八號之住處，以將海洛因置於注
    射針筒中施打身體之方式，連續施用海洛因多次。又基於施
    用第二級毒品甲基安非他命之犯意，於九十四年六月十五日
    ，在其友人位於臺中縣豐原市○○路○段二六七巷二四弄二
    之一號之租住處，以將甲基安非他命置於吸食器中點火以吸
    食煙霧之方式，施用甲基安非他命一次。嗣為警先於九十四
    年六月十七日凌晨二時許，在其友人上開租住處查獲；再於
    同年九月十三日下午七時三十五分許，在其上開住處查獲，
    並扣得其所有之海洛因一包（淨重零點零伍公克、空包裝重
    零點貳參公克）及供其施用海洛因所用之藥鏟一支；後於同
    年十一月十四日凌晨二時十分許，在臺中縣豐原市○○路一
    ００號署立豐原醫院之廁所內查獲，並扣得其所有之海洛因
    一包（淨重零點零肆公克、空包裝重零點參公克）及供其施
    用海洛因所用之注射針筒一支及橡膠繃帶一條，始獲悉上情
    。
二、案經臺中縣警察局豐原分局報請臺灣臺中地方法院檢察署檢
    察官偵查起訴及移送併案審理。
    理    由
一、訊據被告甲○○對於上揭犯罪事實均坦承不諱，並有現場照
    片存卷可參，且有藥鏟一支、注射針筒一支及橡膠繃帶一條
    扣案足憑，又被告先後三次為警查獲後，經警採尿送驗之結
    果，確分別呈海洛因代謝物嗎啡、甲基安非他命代謝物甲基
    安非他命及安非他命之陽性反應，復有委託鑑驗尿液代號與
    真實姓名對照表及詮昕科技股份有限公司濫用藥物尿液檢驗
    報告書三紙在卷可稽，而扣案之白色粉末二包，均含有海洛
    因之成分，一包淨重零點零伍公克、空包裝重零點貳參公克
    ；一包淨重零點零肆公克、空包裝重零點參公克等情，亦有
    法務部調查局九十四年十二月八日調科壹字第一二００一六
    八七二號鑑驗通知書及本院公務電話紀錄存卷可稽，足見被
    告上開自白，核與事實相符。本案事證明確，被告之上開犯
    行，洵堪認定。
二、被告前因施用毒品案件，經觀察、勒戒結果，認有繼續施用
    毒品之傾向，經裁定令入戒治處所施以強制戒治，嗣經停止
    戒治及撤銷停止戒治後，於九十四年一月二日強制戒治期滿
    ，而由臺灣雲林地方法院檢察署檢察官於九十四年一月二十
    一日，以九十四年度戒毒偵字第五號為不起訴處分確定，有
    臺灣高等法院被告全國前案紀錄表在卷可憑，則被告於前案
    強制戒治執行完畢後，五年內再行施用毒品，依法應予論科
    。是核被告所為，分別係犯毒品危害防制條例第十條第一項
    之施用第一級毒品罪及同條第二項之施用第二級毒品罪。其
    先後持有海洛因及甲基安非他命之低度行為，皆分別為其施
    用之高度行為所吸收，均不另論罪。被告先後多次施用海洛
    因之犯行，時間緊接，犯罪構成要件相同，顯係基於概括犯
    意為之，應依連續犯之規定論以一罪，並加重其刑。被告前
    因違反肅清煙毒條例案件，經本院以八十一年度訴字第九號
    判處有期徒刑三年六月，並經臺灣高等法院臺中分院於八十
    一年十二月十日，以八十一年度上訴字第二一九三號判決上
    訴駁回確定；又於八十年間因恐嚇等案件，經臺灣雲林地方
    法院於八十一年六月二十三日，以八十一年度訴字第五０號
    判處有期徒刑一年十月、七月，並定應執行有期徒刑二年三
    月確定，嗣後上開二罪定應執行有期徒刑五年三月確定；再
    於八十三年間因吸食毒品等案件，經臺灣雲林地方法院於八
    十四年三月十三日，以八十三年度訴字第七五六號判處有期
    徒刑三年六月、四月，並定應執行有期徒刑三年七月確定；
    上開各罪經執行後，於九十年二月十六日假釋付保護管束縮
    刑期滿，視為執行完畢，此有臺灣臺中地方法院檢察署刑案
    資料查註紀錄表及臺灣高等法院被告全國前案紀錄表在卷可
    按，其於受有期徒刑執行完畢後五年以內再犯本件有期徒刑
    以上之罪，為累犯，應依刑法第四十七條規定，就前揭施用
    第一級毒品部分遞加重其刑，而就前揭施用第二級毒品部分
    加重其刑。被告所犯上開二罪間，犯意各別，構成要件互殊
    ，應分論併罰。至原起訴檢察官雖認被告上揭所為，係犯毒
    品危害防制條例第十條第二項之施用第二級毒品安非他命罪
    嫌；惟按甲基安非他命經口服後，約有百分之七十於二十四
    小時內自尿中排出，正常情況下，尿液中含甲基安非他命本
    體可高達服食量的百分之四十三以上，約有百分之五代謝為
    安非他命；安非他命在人體內經代謝作用，於正常情況下，
    排出尿液中約含安非他命百分之三十，並不會有甲基安非他
    命之代謝物。亦即施用安非他命者，其尿液代謝物應為安非
    他命反應，不會產生有甲基安非他命陽性反應；施用甲基安
    非他命者，其尿液代謝物會呈甲基安非他命及安非他命陽性
    反應，此有法務部法醫研究所九十三年四月二十八日法醫毒
    字第０九三０００一三一八號函可參。而查，被告施品毒品
    後，經採集尿液送鑑驗之結果，係同時呈現代謝物甲基安非
    他命及安非他命之陽性反應，已如前述，則被告自係施用甲
    基安非他命，而非安非他命，嗣公訴蒞庭檢察官於本院審理
    中業已更正該部分之犯罪事實，應成立施用第二級毒品甲基
    安非他命罪，本院自毋庸另予更正，附此敘明。至檢察官移
    送併案審理部分（即九十四年度毒偵字第五八００號、第六
    二九六號），因與公訴人已起訴經論罪之犯罪事實，具有連
    續犯之裁判上一罪關係，應為起訴效力所及，本院自當併予
    審究，附此敘明。爰審酌被告業經強制戒治執行完畢，猶再
    施用毒品不輟，顯見其毒癮非淺，施用毒品除戕害自身健康
    外，對社會秩序亦產生不良影響，又其所施用之次數，及事
    後於本院審理時業已坦承犯行，顯然尚知悔悟等一切情狀，
    分別量處如主文所示之刑，並定其應執行之刑，以示懲儆。
    扣案之海洛因二包（一包淨重零點零伍公克、空包裝重零點
    貳參公克；一包淨重零點零肆公克、空包裝重零點參公克）
    ，均屬毒品危害防制條例第二條第二項所管制之第一級毒品
    ，是應依同條例第十八條第一項前段之規定，均宣告沒收銷
    燬之。至扣案之藥鏟一支、注射針筒一支及橡膠繃帶一條，
    均為被告所有，供其施用海洛因所用之物，業據被告供承在
    卷，均應依刑法第三十八條第一項第二款規定宣告沒收。
據上論斷，應依刑事訴訟法第二百七十三條之一第一項、第二百
九十九條第一項前段，毒品危害防制條例第十條第一項、第二項
、第十八條第一項前段，刑法第十一條、第五十六條、第四十七
條、第五十一條第五款、第三十八條第一項第二款，判決如主文
。
中    華    民    國    95    年    2     月    16    日
                  刑事第一庭  法  官  許惠瑜
以上正本證明與原本無異。
如不服本判決，應於送達後十日內向本院提出上訴狀（須附繕本
），上訴於臺灣高等法院臺中分院。
                              書記官  陳其良
中    華    民    國    95    年    2     月    16    日
附錄論罪科刑法條
毒品危害防制條例第十條
施用第一級毒品者，處六月以上五年以下有期徒刑。
施用第二級毒品者，處三年以下有期徒刑。


司法院資訊處製作；財團法人民間司法改革基金會備份。
